【裁判字號】    98,簡上,80
【裁判日期】    980430
【裁判案由】    詐欺
【裁判全文】
臺灣彰化地方法院刑事判決              98年度簡上字第80號
上  訴  人  臺灣彰化地方法院檢察署檢察官
被      告  甲○○
上列上訴人因被告詐欺案件，不服本院簡易庭98年度簡字第247
號98年1月23日第一審判決（檢察官聲請簡易判決處刑案號：97
年度偵字第10763號），本院管轄第二審合議庭判決如下︰
    主  文
上訴駁回。
    事實及理由
一、本案經本院審理結果，認第一審判決認事用法及量刑均無不
    當，應予維持，並引用第一審判決書記載之事實、證據及理
    由（如附件）。
二、檢察官上訴意旨略以：原審判決認定被告販售金融帳戶予詐
    騙集團供其詐騙匯款之用，主文僅需論以被告「幫助犯詐欺
    取財罪」，不應論以「幫助共同犯詐欺取財罪」，退步而言
    ，縱認有「幫助共同」情形，亦應引用刑法第28條，其判決
    適用法律顯有違誤云云。
三、經查：按刑事訴訟法第309條規定「有罪之判決書，應於主
    文內載明所犯之罪」，至於罪名應如何記載，始堪謂為「載
    明」，法律並無明文，自以能適合顯示判決論處之罪，並與
    其他罪名相區別，即應認其為法所許。縱有論罪用語不當，
    或欠周全之情形，如對全案情節與判決本旨不生影響，無礙
    於罪名之區別者，亦不得指為違法（參照最高法院97年度台
    上字第2764號判決意旨）。本件原審依檢察官之聲請而為簡
    易判決，已於判決主文判處罪刑，犯罪事實及證據除補充記
    載外，並引用檢察官聲請簡易判決處刑書之記載，雖於主文
    欄內記載為「幫助犯共同詐欺取財罪」，縱依檢察官上訴書
    所引之最高法院95年度台上字第6767號判決意旨，上開「幫
    助共同」之「共同」2字，係屬贅餘，而有用語不當，或欠
    周全之情形，但對全案情節與判決本旨不生影響，無礙於罪
    名之區別，參照上開最高法院97年度台上字第2764號判決意
    旨，不得指為違法。至原審判決認定被告係詐欺取財罪之幫
    助犯，其未引用刑法第28條，自屬當然，不能認其漏引法條
    。綜上，原審判決並無檢察官上訴所指適用法律違誤之情形
    ，無從以此作為撤銷之事由，此外，原審參酌被告犯罪情節
    ，判處本件罪刑，核無違誤或不當，檢察官以上開事由上訴
    ，為無理由，應予駁回。
據上論斷，應依刑事訴訟法第455條之1第1項、第3項、第373條
、第368條，判決如主文。
本件經檢察官紀雅惠到庭執行職務。
中    華    民    國    98    年    4     月    30    日
                  刑事第一庭    審判長法  官  余仕明
                                      法  官  陳秋錦
                                      法  官  楊舒嵐
以上正本證明與原本無異。
本件不得上訴。
中    華    民    國    98    年    4     月    30    日
                                      書記官  謝鈴玉


司法院資訊處製作；財團法人民間司法改革基金會備份。
